Leo Giesen, M.Sc.



| +4917683386614 | contact@leogiesen.de | Münster



PROFESSIONELLES RESÜMEE

Kundenzentrierter Studentenberater mit fünf Jahren Erfahrung in der Zusammenarbeit in effektiven Teams zur Erreichung eines gemeinsamen Gruppenziels. Starke Programmierfähigkeiten, die über sechs Jahre entwickelt wurden wie zum Beispiel im Bereich Machine Learning. Meine Erfolgsbilanz umfasst die Entwicklung eines Kantinen-Empfehlungssystems, das verschiedene Datenquellen integriert und hochwertige Empfehlungen gewährleistet sowie eines neuronalen Netzwerks für das Erkennen von Bäumen in Satellitenbildern. Unterstützender Leiter und engagierter Teamspieler, der sich der Team- und Selbstverbesserung verschrieben hat.

FACHGEBIETE

- Data Science (Machine Learning, Data Analytics)
- Projektmanagement
- Modellierung (BPMN 2.0, EPK, ArchiMate)
- Web-Entwicklung (Vue.js, API)

- Programmiersprachen (Python, JavaScript, R, SQL und Java)
- Microsoft Office (PowerPoint, Excel, Word, PowerBI, PowerAutomate und PowerApps)

BERUFSERFAHRUNG

Vorstandsvorsitzender | 08/2023 bis heute

move - Studentische Unternehmensberatung e. V., Münster, Deutschland

Leite die Studenteninitiative move als 1. Vorstand mit über 125 aktiven Mitgliedern, welche eine der führenden studentischen Unternehmensberatungen ist. Vorstand für Personalwesen, Qualitätsmanagement und IT

- Erfolgreiche Organisation zahlreicher Veranstaltungen wie beispielsweise dem Anwärterprojekt in Zusammenarbeit mit Start-ups, Socials, Mitgliederversammlungen und Workshops
- Interne Organisation und Koordination, z. B. Integration von Trainees, Vereinssitzungen und Kongresse
- Vertretung des Vereins und Ausarbeitung bei der Auditierung des Vereins
- Motivation der Studierenden zur freien Teilnahme und Förderung ihrer Entwicklung

Werkstudent | 09/2022 - 08/2023

viadee AG, Münster, Deutschland

Lösungsfindung und Erkenntnisgewinn durch Data Science in Forschung und Entwicklung bei einer IT-Unternehmensberatung

- Verbesserte Zielgeschäftsprozesse in der Industrie 4.0 mit BPMN 2.0, Machine Learning, Datenanalyse, Prozess-Mining und Forschung
- Verbesserte theoretische Kenntnisse und Umsetzung von Machine Learning und Datenanalyse-Modellen

Softwareentwickler | 10/2021 - 12/2021

zeb.information.technology GmbH & Co. KG, Münster, Deutschland

Entwickelte für eines der führenden Strategie- und Managementberatungsunternehmen für den Finanzsektor in Europa

- Steigerte die Genauigkeit eines Machine Learning-Modell zur Dokumentenklassifizierung von 50% auf 83% durch Implementierung eines Support Vector Machines-Ansatzes
- Erhielt Einblicke in die Natural Language Processing

Studentische Hilfskraft | 03/2019 - 12/2023

Universität Münster | European Research Center for Information Systems, Münster, Deutschland

Leistete einen entscheidenden Beitrag zur Forschung bei einer an einer der 200 besten Universitäten weltweit

- Unterstützte Wissenschaftliche Forschung durch methodische Literaturrecherche und weitere wissenschaftliche Tätigkeiten
- Entwickelte das Frontend einer Fitness-App mit Vue.js

Leo Giesen, M.Sc.



| +4917683386614 | contact@leogiesen.de | Münster



Studentischer Berater | 03/2019 bis heute

move - Studentische Unternehmensberatung e. V., Münster, Deutschland

Aktives Mitglied und zentraler Beitragender in der IT-Abteilung einer führenden studentischen Unternehmensberatung

- Löste diverse IT-Herausforderungen, einschließlich Automatisierungen und Infrastrukturprobleme
- Absolvierte Schulungen und Workshops zur effizienten Erstellung und Vorstellung von Präsentationen, Projektmanagement, agiler Entwicklung, und Business Intelligence
- Entwickelte ausgezeichnete Fähigkeiten in Zeitmanagement, Planung, Kommunikation und Analyse für effektive Teamarbeit unter Druck in realen Projekten
- Entwickelte mehrere Websites und ein eBusiness einschließlich Online-Markenbildung
- Restrukturierte die IT-Architektur eines öffentlichen Verkehrsunternehmens zur Gewährleistung einer effektiven unternehmensübergreifenden Zusammenarbeit. Verbesserte die internen digitalen Arbeitsabläufe in einem Folgeprojekt

BILDUNG

Information Systems, M. Sc. | 04/2022 bis heute Universität Münster, Münster, Deutschland

Studiere mit einem Schwerpunkt auf Business Intelligence und Business Networks an einer der 200 besten Universitäten weltweit.

- Entwickelte ein Kantinen-Empfehlungssystems, das verschiedene Datenquellen integriert, um qualitativ hochwertige Empfehlungen bei hoher Performance zu gewährleisten
- Entwicklung eines Algorithmus mit verschiedenen Machine Learning-Modellen zur Automatisierung der Dokumentenprüfung in der Versorgungswirtschaft im Rahmen der Marktgebietsumstellung in Deutschland (Bildvergleich, Klassifikation, Objekterkennung, semantische Segmentierung, Perspektivkorrektur, OCR)
- Implementierte ein Regressionsmodell zur Bestimmung der Höhe der deutschen Wälder in Satellitenbildern (CNN und traditionelle Machine Learning-Modelle)
- Implementierung einer standortbezogenen Stimmungsanalyse von Präsidenten (Natural Language Processing)
- Entwurf und Management einer Unternehmensarchitektur (TOGAF und ArchiMate)

Wirtschaftsinformatik, B. Sc. | 10/2018 - 03/2022

Universität Münster, Münster, Deutschland

Studierte mit einem Schwerpunkt auf Deep Learning und Entrepreneurship an einer der 200 besten Universitäten weltweit

- Entwickelte ein neuronales Deep Learning-Netzwerk zur Erkennung von Bäumen in Satellitenbildern
- Implementierte eine webbasierte Simulationsplattform für öffentliche Verwaltungen. Leitung des Front-End-Entwicklungsteams mit sieben Mitgliedern
- Entwickelte ein Machine Learning-Modell zur Erkennung von Flächennutzung und Flächendeckung
- Entwurf ein datengesteuertes digitales Geschäftsmodell gestützt von dem Business Model Canvas

Abitur | 07/2016 - 06/2018

Evangelisch Stiftisches Gymnasium, Gütersloh, Deutschland

- Entwickelte C1-Englischkenntnisse im bilingualen Unterricht und im Leistungskurs Englisch. In drei Monaten an der Cambridge International School in England lernte ich, mich schnell in neue Umfelder zu integrieren
- Entwickelte Microsoft Office-Kenntnissen durch die tägliche Computerarbeit und einen Schnellschreibkurs

SPRACHEN -

- Deutsch (Muttersprache C2)
- Englisch (verhandlungssicher C1)

- Spanisch (grundlegend B1/B2)
- Französisch (grundlegend B1)